臺灣高等法院臺中分院民事裁定
110年度聲再字第8號
再審聲請人  魏桂卿  
上列再審聲請人與再審相對人陳學德、吳火川間國家賠償事件，
再審聲請人對於中華民國110年2月4日本院110年度聲再字第2號
確定裁定聲請再審，本院裁定如下：
    主  文
再審之聲請駁回。
再審聲請費用由再審聲請人負擔。
    事實及理由
一、按裁定已經確定，而有民事訴訟法第496條第1項或第497條
    之情形者，得準用本編之規定，聲請再審，同法第507條定
    有明文。故聲請再審，依同法第507條準用第500條第1項、
    第2項之規定，應於30日之不變期間內提起。前項期間，自
    判決確定時起算，判決於送達前確定者，自送達時起算；其
    再審之理由發生或知悉在後者，均自知悉時起算。查本院11
    0年度聲再字第2號確定裁定（下稱原確定裁定）於民國110
    年2月8日送達再審聲請人，有本院送達證書附卷可稽（見原
    確定裁定卷第45頁）。再審聲請人於110年2月17日對原確定
    裁定聲請再審（見本院卷第3頁），尚未逾30日之再審法定
    期間，合先敘明。
二、再審聲請意旨如附件所示。
三、按聲請再審，應以書狀表明再審理由及關於再審理由並遵守
    不變期間之證據，此依民事訴訟法第507條準用第501條第1
    項第4款規定自明。所謂表明再審理由，必須指明確定裁定
    有如何合於再審理由之具體情事，始為相當；倘僅泛言有何
    條款之再審事由，而無具體情事者，尚難謂已合法表明再審
    理由。如未於書狀表明再審理由及其遵守不變期間之證據時
    ，法院無庸命其補正（最高法院63年度第3次民庭庭推總會
    決議㈠、88年度台聲字第539號裁定意旨參照）。又民事訴訟
    法第497條所稱足影響於判決之重要證物，漏未斟酌，係指
    足以影響判決基礎之重要證物，雖在前訴訟程序業已提出，
    然未經確定判決加以斟酌，或忽視當事人聲明之證據而不予
    調查，或依聲請或依職權調查之證據未為判斷而言。
四、本件聲請人雖於附件準再審狀第一段主張原確定裁定誤認其
    聲請再審已逾不變期間，而有再審理由云云。惟查，原確定
    裁定第1頁第23行記載「直至109年12月15日收到本院109年
    度聲再字第38號民事裁定，認聲請人聲請再審已逾不變期間
    …」等語，係原確定裁定第一段有關「再審聲請意旨」之部
    分內容，僅係記載再審聲請人之聲請內容而已，並非原確定
    裁定之判斷。另依原確定裁定第2頁第三段所示，可知原確
    定裁定亦非以「再審聲請人之聲請再審已逾不變期間」為由
    ，駁回再審之聲請。故再審聲請人以此主張原確定裁定誤認
    其聲請再審已逾不變期間云云，泛稱有再審理由，難認合法
    。
五、聲請人雖又於如附件準再審狀第二段、第三段主張「審錯案
    件，其判決理由與主文當然矛盾」、「法官審案怎可違法？
    」、「法官審案違背法令具體情事一：99年度保險上易字第
    9號確定終局判決，與健保局規定嚴重抵觸。」、再審相對
    人2位法官對於在前訴訟程序業已提出之證據未加以斟酌，
    更忽視當事人聲明之證據而不予調查，有瀆職情事云云，作
    為其聲請本件準再審之具體理由，但其所陳內容均是在指摘
    再審相對人於前訴訟程序之審判行為，並非針對原確定裁定
    表明有何合於再審理由之具體情事。故再審聲請人僅泛稱原
    確定裁定有民事訴訟法第496條第1項、第497條之情形，並
    依同法第468條、第469條、第482條、第485條、第487條、
    第488條等規定聲請再審，依上開說明，仍難謂已合法表明
    再審理由，應認本件再審之聲請並不合法，應予駁回。
六、據上論結，本件再審之聲請為不合法，裁定如主文。 　　
中　　華　　民　　國　　110 　年　　4 　　月　　30　　日
                  民事第四庭  審判長法　官  林慧貞 
                                    法　官  王怡菁
                                    法　官  莊嘉蕙
正本係照原本作成。            
不得抗告。
　　　　　　                        書記官  高麗玲
中　　華　　民　　國　　110 　年　　4 　　月　　30　　日